臺灣臺中地方法院刑事判決　　　　　　 100年度訴字第1893號
公　訴　人　臺灣臺中地方法院檢察官檢察署
被　　　告　周弘健
選任辯護人　許漢鄰律師
上列被告因違反毒品危害防制條例案件，經檢察官提起公訴（
100 年度偵字第11209 號）及移送併案審理（100 年度偵字第
15990 號），本院判決如下：
    主  文
周弘健犯如附表所示之罪，各處如附表所示之刑（含主刑及從刑
）。應執行有期徒刑玖年陸月；未扣案之車牌號碼8020-DK 號自
用小客車壹臺沒收；未扣案之販賣第二、三級毒品所得新臺幣伍
仟伍佰元沒收，如全部或一部不能沒收時，以其財產抵償之。
    犯罪事實
一、周弘健（綽號「小健」）明知含有MDMA（即3,4-亞甲基雙氧
    甲基安非他命，學名為Methylenedioxymethamph etamine，
    以下均簡稱MDMA）成分之搖頭丸，係屬毒品危害防制條例第
    2 條第2 項第2款所列管之第二級毒品，而愷他命（Ketami
    ne，俗稱Ｋ他命，以下均稱愷他命）則係屬毒品危害防制條
    例第2 條第2 項第3 款所列管之第三級毒品，非經許可，不
    得無故持有、販賣，詎其竟基於販賣含第二級毒品成分之搖
    頭丸及第三級毒品愷他命以營利之犯意，以所持用（非其所
    有）之門號00 00000000 號（申請人：He Wei）、
    0000000000 號 （申請人：Nguyen Van Kinh ）、
    0000-000000 號之行動電話作為對外聯絡販賣毒品之通訊工
    具，並以其所有車牌號碼8020 -DK號自用小客車作為交通工
    具，先後為下列犯行：
（一）販毒予呂培安（綽號「長腳」）部分：
      呂培安於100 年4 月5 日0 時1 分20秒許，使用門號0000
      -00000 0號行動電話與周弘健所持用之門號0000-000000
      號行動電話聯絡，約定在臺中市西屯區○○○路「凱悅KT
      V 」旁之7-11便利商店外交易第二級毒品MDMA。稍後同日
      某時，周弘健駕駛上開自用小客車至約定之毒品交易地點
      ，並由呂培安進入車內，周弘健即以新臺幣（下同）500
      元之代價，販賣第二級毒品MDMA1 顆予呂培安，並當場收
      取500 元之價金。
（二）販毒予史蕙榕（綽號「莎莎」）部分：
      史蕙榕於100 年4 月6 日1 時8 分4 秒許，使用門號0000
      -000000 號行動電話與周弘健所使用門號0000-000000 號
      行動電話聯絡，約定在臺中市西屯區○○○路○ 段6 號之
      「世界之星」大樓前交易第三級毒品愷他命。稍後同日某
      時，周弘健即在上揭約定交易處所，以1500之代價，販賣
      愷他命1 包（重量不詳）予史蕙榕，並當場收取1500元之
      價金。
（三）販毒予陳柄勝（綽號「阿勝」）部分：
      陳柄勝於100 年4 月11日21時27分3 秒、21時41分19秒許
      ，使用門號0000-000000號行動電話與周弘健所使用門號
      0000-000000 號行動電話聯絡，約定在臺中市○○○路、
      篤信街口之7-11便利超商外，交易第三級毒品愷他命。稍
      後同日某時，周弘健即在上揭約定交易處所，以500 元之
      代價，販賣愷他命1 包（重量不詳）予陳炳勝，並當場收
      取500 元之價金。
（四）販毒予曾靖森部分：
      曾靖森於100 年4 月20日21時13分許，使用門號0000 -00
      0000號（起訴書誤載為0000-000000 號）以行動電話與周
      弘健所使用門號000-0000000 號行動電話聯絡，約定在臺
      中市○○○路、篤信街口之7- 11 便利超商外交易第三級
      毒品愷他命。稍後同日某時，周弘健即在上揭約定交易處
      所，以500 元之代價，販賣愷他命1 包（重約1 公克）予
      曾靖森，並當場收取500 元之價金。
（五）販毒予陳秉豐部分：
   1、陳秉豐於100 年4 月4 日21時13分9 秒許，使用門號0000
      -000000 號行動電話與周弘健所使用門號0000 -000000號
      行動電話聯絡，約定在臺中市○區○○路、青海路口附近
      之「萬來伯檳榔」對面交易第三級毒品愷他命。稍後同日
      某時，周弘健即在上揭約定交易處所，以500 元之代價，
      販賣愷他命1 包（重量不詳）予陳秉豐，並當場收取500
      元之價金。
   2、周弘健於100年4月17日1時31分12秒，以門號0000-000000
      號行動電話與陳秉豐所使用門號0000-000000 號聯絡，約
      定在臺中市○○區○○路、向上路口之「再興米糕店」前
      交易第三級毒品愷他命。稍後同日某時，周弘健即在上揭
      約定交易處所，以500 元之代價，販賣愷他命1 包（重量
      不詳）予陳秉豐，並當場收取500 元之價金。
（六）販毒予邱世斌（綽號「阿斌」）部分：
      邱世斌於100 年4 月5 日21時許，使用門號0000-000000
      號行動電話與周弘健所使用門號0000-000000 號行動電話
      聯絡，約定在臺中市○○區○○路、青海路口附近交易第
      三級毒品愷他命。稍後同日某時，周弘健駕駛上開自用小
      客車至約定之毒品交易地點，並由邱世斌進入車內，周弘
      健即以1500元之代價，販賣愷他命1 包（重約3 公克）予
      邱世斌，並當場收取1500元之價金。
    嗣於100 年5 月12日14時許，在新竹縣關西營區，為警拘提
    周弘健到案後，查獲上情。
二、案經臺中市政府警察局太平分局報告臺灣臺中地方法院檢察
    署檢察官偵查起訴。
    理  由
壹、證據能力部分：
一、按「刑事訴訟法第159條之5明定：『被告以外之人於審判外
    之陳述，雖不符前四條之規定，而經當事人於審判程序同意
    作為證據，法院審酌該言詞陳述或書面陳述作成時之情況，
    認為適當者，亦得為證據。』、『當事人、代理人或辯護人
    於法院調查證據時，知有第159條第1項不得為證據之情形，
    而未於言詞辯論終結前聲明異議者，視為有前項之同意。』
    ，其立法理由在於傳聞證據未經當事人之反對詰問予以核實
    ，乃排斥其證據能力。惟當事人如放棄對原供述人之反對詰
    問權，於審判程序表示同意該等傳聞證據可作為證據，此時
    ，法院除認該傳聞證據欠缺適當性外，自可承認其證據能力
    。又當事人、代理人或辯護人於調查證據時，知有刑事訴訟
    法第159條第1項不得為證據之情形，卻表示『對於證據調查
    無異議』、『沒有意見』等意思，而未於言詞辯論終結前聲
    明異議者，應視為已有將該等傳聞證據採為證據之同意。」
    （詳最高法院94年度臺上字第2976號判決意旨）。查本件檢
    察官、被告及其選任辯護人對於本案下列各項證據之證據能
    力，於本院準備程序中均表示沒有意見等語（見本院卷第
    25-1頁），復於審判期日就本院提示之證據於言詞辯論終結
    前，均未就所調查之證據主張有刑事訴訟法第159條不得為
    證據之情形（見本院卷第50頁反面至第55頁），本院復審酌
    該等證據製作或取得時，亦無證據顯示有何程序規定情事，
    認以之作為證據為適當，是揆諸上開最高法院判決要旨，應
    視為已有將該等傳聞證據採為證據之同意，且下列引用之證
    據資料，業經本院於審理期日逐一提示、朗讀，並告以要旨
    ，是該等證據均有證據能力，合先敘明。
貳、實體方面
一、得心證之理由：
（一）上開犯罪事實，業據被告周弘健於本院審理中坦承不諱（
      見本院卷第24頁反面、第50頁反面、第56頁反面），核與
      證人呂培安（見100年度偵字第11209號卷第55至67頁、
      195至205頁、併案警卷第71至83頁）、史蕙榕（見100年
      度偵字第11209號卷第79至89頁、第185至187頁、併案警
      卷第115至125頁）、陳柄勝（見100年度偵字第11209號卷
      第103至111頁、第113至115頁、第191至193頁）、曾靖森
      （見100年度偵字第11209號卷第123至125頁、第127至129
      頁、第173至177頁、併案警卷第163至165頁、第167至169
      頁）、陳秉豐（見100年度偵字第11209號卷第137至143頁
      、第163至167頁、併案警卷第187至193頁）、邱世斌（見
      併案警卷第215至218頁、第219至225頁、第227至229頁、
      100年度偵字第11209號卷第265至267頁、第257至261頁）
      等人於警詢、偵查中證述分別向被告購買第二級毒品MDMA
      及第三級毒品愷他命等情節相符，並有通訊監察譯文（見
      100年度偵字第11209號卷第77、91、121、131、145至149
      、307 、309 、311 、313 頁、併案警卷第93、113 、15
      9 、18 3、209 至213 頁）、證人邱世斌所使用門號0000
      000000號雙向通聯紀錄（同上卷第279 至284 ）、指認照
      片（見10 0年度偵字第11209 號卷第69至71頁、97至99、
      117 至11 9、133 至135 、151 至153 、275 、併案警卷
      第27、85至87、111 、155 至157 、201 至203 、235 頁
      ）、蒐證照片8 張（見100 年度偵字第11209 號卷第269
      至271 、285 至287 頁）、車輛詳細資料報表（見100 年
      度偵字第11209 號卷第273 頁）、車號查詢汽車車籍（見
      本院卷第47頁）等附卷可稽，足見被告自白與事實相符，
      堪予採信。
（二）按販賣毒品之所謂販賣行為，係行為人基於營利之目的，
      而販入或賣出毒品而言。販賣毒品者，其主觀上須有營利
      之意圖，且客觀上有販賣之行為，即足構成，至於實際上
      是否已經獲利，則非所問（參照最高法院93年度臺上字第
      1651號判決）。衡諸我國查緝毒品之施用或販賣一向執法
      甚嚴，對於販賣毒品者尤科以重度刑責，又販賣毒品既係
      違法行為，當非可公然為之，亦無公定價格，且容易分裝
      並增減份量，而每次買賣之價量，可能隨時依雙方關係深
      淺、資力、需求量及對行情之認知、來源是否充裕、查緝
      是否嚴謹、購買者被查獲時供述購買對象之可能風險之評
      估等情形，而異其標準，非可一概而論，是販賣之利得，
      誠非固定，除經坦承犯行或價量均達到明確外，委難察得
      實情，但販賣毒品係重罪，且量微價高，取得不易，倘若
      非有利可圖，一般人當無干冒重度刑責而提供毒品給他人
      之可能，是其販入之價格必較售出之價格低廉，而有從中
      賺取買賣差價牟利之意圖及事實，應屬合理之認定，縱使
      販賣之人從價差或量差中牟利方式雖異，其意圖營利之非
      法販賣行為仍屬同一。本案被告既甘冒遭到查緝判處重刑
      之危險，出面連絡、交付毒品及收取價金，且其與證人呂
      培安、史蕙榕、陳柄勝、曾靖森、陳秉豐、邱世斌間並無
      特別之親屬情誼，該等證人亦證述向被告購買MDMA及愷他
      命時，有交付金錢而屬有償之行為，且係在前揭地點與被
      告進行交易，倘被告非有利可圖，自無平白費時、費力特
      意於前揭地點交付毒品給上開證人之理，顯見本案販賣毒
      品犯行對被告而言，確屬有利可圖，其始願為之，被告具
      有從中獲利之意圖甚明。綜上，足認被告販賣第二級毒品
      MDMA及第三級毒品愷他命之犯行，均事證明確，堪以認定
      ，應予依法論科。
二、論罪科刑
（一）按愷他命（Ketamine）成分應屬藥品管理，同時亦列屬管
      制藥品管理條例第3 條所稱之第3 級管制藥品，但尚未列
      屬藥事法第22條第1 項第1 款所稱經行政院衛生署明令公
      告禁止製造、調劑、輸入、輸出、販賣或陳列之毒害藥品
      之禁藥，有行政院衛生署98年2 月2 日衛署藥字第098000
      1757號函可考。但藥品之製造或輸入或調劑，應依相關法
      令規定辦理，而經行政院衛生署核准登記之愷他命製劑，
      僅單方注射一種。查本案證人所供述向被告購得之愷他命
      為白色細晶體（粉末狀），並非注射製劑，自非合法製造
      ；且國內曾查獲多起違法製造愷他命之案例（具體案例可
      參見臺灣高等法院97年度上訴字第4893號及97年上訴字第
      5472號刑事判決書），是依經驗法則判斷被告所持有之愷
      他命，應屬國內違法所製造之偽藥無誤。則被告販賣愷他
      命部分，合於毒品危害防制條例第4 條第3 項之販賣第三
      級毒品之犯行，亦同時構成藥事法第83條第1 項之販賣偽
      藥罪，且屬法規競合關係，自應從較重之毒品危害防制條
      例第4 條第3 項販賣第三級毒品罪論處。故核被告就犯罪
      事實欄一之（一）所示販賣MDMA牟利之犯行，係犯毒品危
      害防制條例第4 條第2 項之販賣第二級毒品罪；就犯罪事
      實欄一之（二）（三）（四）（五）（六）所示6 次販賣
      愷他命牟利之犯行，均係犯毒品危害防制條例第4 條第3
      項之販賣第三級毒品罪。
（二）被告販賣前持有MDMA之目的既係為供販賣之用，則其持有
      MDMA之低度行為，應為販賣第二級毒品之高度行為所吸收
      ，不另論罪（至其販賣第三級毒品愷他命部分，第三級毒
      品雖依法不得販賣，且達純質淨重20公克以上，亦不得非
      法持有，但本件並無證據認被告持有第三級毒品已達純質
      淨重20公克以上，自難認其持有愷他命之行為已成罪，不
      生被告持有、販賣愷他命間之低度、高度行為論罪問題）
      。
（三）按刑法於94年2 月2 日修正公布，刪除第56條所定連續犯
      之規定，自95年7 月1 日施行。而基於概括之犯意，連續
      數販賣毒品之行為，於刑法修正刪除連續犯規定之前，均
      依連續犯論以一罪。此次刑法第56條修正理由之說明，謂
      ：「對繼續犯同一罪名之罪者，均適用連續犯之規定論處
      ，不無鼓勵犯罪之嫌，亦使國家刑罰權之行使發生不合理
      之現象。」、「基於連續犯原為數罪之本質及刑罰公平原
      則之考量，爰刪除有關連續犯之規定」等語，即係將本應
      各自獨立評價之數罪，回歸本來就應賦予複數法律效果之
      原貌。而所謂集合犯是指立法者所制定之犯罪構成要件中
      ，本就預定有數個同種類之行為將反覆實行之犯罪而言，
      將各自實現犯罪構成要件之反覆多數行為，解釋為集合犯
      ，而論以一罪。是以對於集合犯，必須從嚴解釋，以符合
      立法本旨。觀諸毒品危害防制條例所定之販賣毒品罪之構
      成要件文義，實無從認定立法者本即預定該犯罪之本質，
      必有數個同種類行為而反覆實行之集合犯行，故販賣毒品
      罪，難認係集合犯。因此，就刑法修正施行後多次販賣毒
      品之犯行，採一罪一罰，始符合立法本旨（最高法院97年
      度臺上字第99號判決要旨參照）。故依前揭說明，就被告
      上開販賣第二級毒品MDMA及販賣第三級毒品愷他命之犯行
      ，即均無從以一罪論，從而，被告上開1 次販賣第二級毒
      品之犯行、6 次販賣第三級毒品之犯行，犯意各別，行為
      互殊，應予分論併罰之。
（三）又檢察官移送併案審理部分（100年度偵字第15990號），
      檢察官移送併辦意旨書已載明此移送併案審理部分與本件
      起訴犯罪事實係屬同一事實，則該移送併案審理部分既與
      本件論罪科刑部分，係屬同一事實之案件，原無待乎併案
      ，當然在本院審理範圍內，併此敘明。
（四）另按犯毒品危害防制條例第4條至第8條之罪於偵查及審判
      中均自白者，減輕其刑，98年5月20日修正公布毒品危害
      防制條例第17條第2項定有明文，而觀其立法理由「為有
      效破獲上游之製造、販賣、運輸毒品組織，鼓勵毒販供出
      毒品來源之上手，有效推展斷絕供給之緝毒工作，對查獲
      之毒販，供出毒品來源，因而破獲者，修正為應減輕其刑
      或免除其刑。又為使製造、販賣或運輸毒品案件之刑事訴
      訟程序儘早確定，鼓勵被告自白認罪，開啟其自新之路，
      對製造、販賣、運輸毒品罪之被告於偵查及審判中均自白
      者，增列應減輕其刑之規定，採行寬厚之刑事政策」(見
      立法院公報第98卷第26期第184頁修正條文第17條)，顯見
      該項立法之目的，旨在獎勵犯罪人之悛悔，同時使偵查或
      審判機關易於發現真實，以利毒品查緝，俾收防制毒品危
      害之效。經查，本件被告縱於本院審判中自白上開犯行，
      然其於警詢、偵查中均矢口否認犯行，雖被告辯稱：本案
      偵查中未開庭，伊沒有機會坦承犯罪，後來伊委任辯護人
      ，瞭解法律規定後也在審理中坦承犯行，仍應有毒品危害
      防制條例第17條第2 項規定之適用云云。惟查，被告有於
      100 年5 月12日在臺灣臺中地方法院檢察署第五偵查庭經
      檢察官訊問，以及於100 年5 月25日臺灣臺中地方法院檢
      察署羈押室經檢察官訊問等情，有訊問筆錄2 份在卷足憑
      （見10 0年度偵字第11209 號卷第159 至161 頁、317 至
      319 頁），顯見偵查檢察官確已給予被告偵查中自白以啟
      自新之機會，是被告所辯洵不可採。故本件被告所涉上開
      犯行均無毒品危害防制條例第17條第2 項減輕規定之適用
      。另本案並未因被告之供述而查獲其毒品來源一節，有臺
      灣臺灣地方法院檢察署100 年8 月3 日中檢輝純100 偵11
      209 字第106055號函1 份在卷可稽（見本院卷第38頁），
      核與毒品危害防制條例第17條第1 項之規定尚有未合，亦
      無從援引該條項之規定減輕其刑，附此敘明。
（五）另查刑法第59條之酌量減輕其刑，必須犯罪有特殊之原因
      ，在客觀上足以引起一般人之同情，認為即予宣告法定低
      度刑期仍嫌過重者，始有其適用，至於犯罪後之態度等情
      狀，僅可為法定刑內從輕科刑之標準，不得據為酌量減輕
      之理由（最高法院51年臺上字第899號判例、70年度臺上
      字第794號、77 年度臺上字第4382號判決意旨等可參）。
      而毒品戕害國人健康，嚴重影響社會治安，故政府立法嚴
      禁販賣毒品，並以高度刑罰來遏止毒品氾濫之問題，被告
      為思慮成熟之成年人，絲毫未考慮販賣MDMA、愷他命對社
      會、國人之不良影響，害人害己，並有多次販賣第二級毒
      品MDMA及第三級毒品愷他命之情狀，是其所為在客觀上並
      不會引起一般同情，且毒品危害防制條例第4條第2項、第
      3 項之法定最輕刑度分別為7年、5年以上有期徒刑，衡以
      其立法目的、販賣MDMA與愷他命對社會之危害及被告販賣
      第二、三級毒品之犯罪情狀以觀，本院認為已無客觀上足
      以引起一般同情，顯可憫恕，科以最低度刑猶嫌過重之情
      形，故無適用刑法第59條規定酌量減輕其刑，併予指明。
（六）爰審酌MDMA、愷他命均為戕害他人身心之毒品，此為眾所
      周知之事，且因施用毒品而散盡家財、連累家人，或為購
      買毒品鋌而走險者，更不可勝計，施用者導致精神障礙，
      性格異常，甚至造成生命危險之成癮性，而嚴重戕害國人
      之身心健康，販賣毒品危害社會甚鉅，且販賣之對象非少
      ，危害不可謂輕，惟念及被告於本院審理中已坦承全部犯
      行，尚具悔意，犯後態度良好，犯罪手段平和，販賣之數
      量、金額非鉅，及犯罪動機、目的、高中肄業之智識程度
      、貧寒之家庭經濟狀況（見警局調查筆錄個人基本資料）
      等一切情狀，分別量處如主文所示之刑，並定應執行刑，
      以資儆懲。
（七）按毒品危害防制條例第19條第1項規定：犯第4條之罪者，
      其供犯罪所用或因犯罪所得之財物，均沒收之，如全部或
      一部不能沒收時，追徵其價額或以其財產抵償之，但該條
      項並無如同條例第18條第1項所定「不問屬於犯人與否，
      沒收之」之明文，自屬相對沒收主義之立法。是其應沒收
      之物，應以屬被告或共犯所有者為限。又按毒品危害防制
      條例第19條第1項規定性質上係沒收之補充規定，其屬於
      本條所定沒收之標的，如得以直接沒收者，判決主文僅宣
      告沒收即可，不生「追徵其價額」或「以其財產抵償之」
      問題，須沒收之標的全部或一部不能沒收時，始生「追徵
      其價額」或「以其財產抵償之」選項問題，而「追徵其價
      額」或「以其財產抵償之」係屬兩種選項，分別係針對現
      行貨幣以外之其他財產與現行貨幣而言；又本規定所稱「
      追徵其價額」者，係指所沒收之物為金錢以外之其他財物
      而無法沒收時，因其實際價值不確定，應追徵其價額，使
      其繳納與原物相當之價額，並無以其財產抵償之問題；倘
      嗣後追徵其金錢價額，不得結果而須以其財產抵償者，要
      屬行政執行機關依強制執行之法律之執行問題，即無不能
      執行之情形，自毋庸諭知「或以其財產抵償之」；如不能
      沒收之沒收標的為金錢時，因價值確定，判決主文直接宣
      告「以其財產抵償之」即可，不發生追徵價額之問題（最
      高法院99年度第5次刑事庭會議(二)決議意旨參照）。次
      按毒品危害防制條例第19條第1項規定，犯販賣毒品罪者
      ，其犯罪所得之財物均沒收之，係採義務沒收主義。故販
      賣毒品所得之對價，不問其中成本若干，利潤多少，均應
      全部諭知沒收，貫徹政府查禁煙毒之決心，以符立法本旨
      （最高法院亦著有91年度臺上字第2419號判決意旨可供參
      照）。復按「毒品危害防制條例第19條第3項規定，犯同
      條例第4條之罪所使用之水、陸、空交通工具沒收之，此
      項規定乃採義務沒收主義，凡屬犯人所有供該條之罪所使
      用之水、陸、空交通工具，均應予宣告沒收。」（最高法
      院94年度臺上字第4433號判決意旨參照）；又「刑罰法令
      關於沒收之規定，有採職權沒收主義與義務沒收主義。職
      權沒收，指法院就屬於被告所有，並供犯罪所用或因犯罪
      所得之物，仍得本於職權為斟酌沒收與否之宣告，例如刑
      法第38條第1項第2款、第3款、第3項前段等屬之。義務沒
      收，又可分為絕對義務沒收與相對義務沒收二者。前者指
      凡法條規定『不問屬於犯人與否，沒收之』者屬之，法院
      就此等之物，無審酌餘地，除已證明滅失者外，不問屬於
      犯人與否或有無查扣，均應沒收之；後者指凡供犯罪所用
      或因犯罪所得之物，均應予以沒收，但仍以屬於被告或共
      犯所有者為限。毒品危害防制條例第19條第3項規定，犯
      同條例第4條之罪所使用之水、陸、空交通工具，應予沒
      收，並非以專供犯上開之罪所用之物，始得沒收之。且此
      項沒收採義務沒收主義，故凡供犯上開之罪所用之物，即
      應依該條項之規定，宣告沒收之。惟因其未有『不問屬於
      犯人與否，沒收之』之規定，故仍以屬於犯人所有者為限
      ，始得沒收。」（最高法院93年度臺上字第2751號判決意
      旨參照）經查：
  １、被告販賣第二、三級毒品各次交易金額詳如上開犯罪事實
      一之（一) 至（六) 所示，被告上開販賣毒品所得之金額
      雖未扣案，然無證據證明已不存在，且既為被告因犯罪所
      得之財物，仍應依毒品危害防制條例第19條第1 項之規定
      ，於各該販賣第二、三級毒品犯行之各該主文項下，分別
      諭知沒收，如全部或一部不能沒收時，均以其財產抵償之
      。
  ２、另查車牌號碼8020-DK 號之自用小客車為被告所有一節，
      業據被告供承在卷（見本院卷第51至52頁），再依本院卷
      附車籍資料查詢結果，車主姓名亦登記為被告（見本院卷
      第47頁），足認上開自用小客車確為被告所有無誤，且被
      告以之作為犯罪事實欄一之（一）、（六）所示2 次販賣
      第二、三級毒品所用之交通工具，已如前述，故上開自用
      小客車雖未扣案，然亦無證據可認已經滅失，即應依毒品
      危害防制條例第19條第3 項之規定，宣告沒收。
  ３、再本件被告所持有供犯罪事實欄一、（一）至（五）所示
      各次販賣第二、三級毒品犯行之用，未扣案插置門號0000
      -000000 、0000-000000 號行動電話各1 支（各含0000-0
      00000 、0000-000000 號SIM 卡1 張），係案外人蔡志豪
      （綽號「饅頭」）借予被告使用一節，業據被告供述在卷
      （見本院卷第55頁），且依卷附行動電話申請人個資所示
      （見本院卷第35至36頁），行動電話門號0000-000000 、
      0000-000000 號之申請人分別為案外人He Wei及Nguyen
      Van Kinh；又遍閱全卷，並無證據證明所持有未扣案供犯
      罪事實欄一、（六）所示該次販賣第三級毒品犯行之用，
      未扣案之插置行動電話門號0000-000000 號SIM 卡之不詳
      廠牌行動電話機具所有人為被告，及該門號SIM 卡係被告
      所申請，且在無證據證明上開門號之申請人及蔡志豪知情
      ，或參與上開各次販賣毒品犯行之情況下，尚難認定為被
      告所有之物，爰不併予宣告沒收，附此敘明。
據上論斷，應依刑事訴訟法第299條第1項前段，毒品危害防制條
例第4 條第2 項、第3 項、第19條第1 項、第3 項，刑法第11條
、第51條第5 款、第9 款，判決如主文。
本案經檢察官李莉玲到庭執行職務。
中    華    民    國   100    年    9     月    27    日
                刑事第十二庭  審判長法  官  郭瑞祥
                                    法  官  簡婉倫
                                    法  官  莊秋燕
以上正本證明與原本無異。
如不服本判決應於收受判決後10日內向本院提出上訴書狀，並應
敘述具體理由；其未敘述上訴理由者，應於上訴期間屆滿後20日
內向本院補提理由書（均須按他造當事人之人數附繕本）「切勿
逕送上級法院」。
                                    書記官  楊賀傑
中    華    民    國   100    年    9     月    27    日
附表：
┌───┬───────────┬──────────┐
│編號  │      犯罪事實        │       主  文       │
├───┼───────────┼──────────┤
│      │犯罪事實欄一之（一）所│周弘健販賣第二級毒品│
│      │示販賣第二級毒品MDMA予│，處有期徒刑柒年。未│
│      │呂培安部分            │扣案之車牌號碼8020-D│
│      │                      │K號自用小客車壹臺沒 │
│  1   │                      │收；未扣案之販賣第二│
│      │                      │級毒品所得新臺幣伍佰│
│      │                      │元，沒收，如全部或一│
│      │                      │部不能沒收時，以其財│
│      │                      │產抵償之。          │
├───┼───────────┼──────────┤
│      │犯罪事實欄一之（二）所│周弘健販賣第三級毒品│
│      │示販賣第三級毒品愷他命│，處有期徒刑伍年。未│
│      │予史蕙榕部分          │扣案之販賣第三級毒品│
│  2   │                      │所得新臺幣壹仟伍佰元│
│      │                      │沒收，如全部或一部不│
│      │                      │能沒收時，以財產抵償│
│      │                      │之。                │
├───┼───────────┼──────────┤
│      │犯罪事實欄一之（三）所│周弘健販賣第三級毒品│
│      │示販賣第三級毒品愷他命│，處有期徒刑伍年。未│
│      │予陳柄勝部分          │扣案之販賣第三級毒品│
│  3   │                      │所得新臺幣伍佰元沒收│
│      │                      │，如全部或一部不能沒│
│      │                      │收時，以財產抵償之。│
│      │                      │                    │
├───┼───────────┼──────────┤
│      │犯罪事實欄一之（四）所│周弘健販賣第三級毒品│
│      │示販賣第三級毒品愷他命│，處有期徒刑伍年。未│
│  4   │予曾靖森部分          │扣案之販賣第三級毒品│
│      │                      │所得新臺幣伍佰元沒收│
│      │                      │，如全部或一部不能沒│
│      │                      │收時，以財產抵償。  │
├───┼───────────┼──────────┤
│      │犯罪事實欄一之（五）之│周弘健販賣第三級毒品│
│      │1、 所示販賣第三級毒品│，處有期徒刑伍年。未│
│  5   │愷他命予陳秉豐部分    │扣案之販賣第三級毒品│
│      │                      │所得新臺幣伍佰元沒收│
│      │                      │，如全部或一部不能沒│
│      │                      │收時，以財產抵償之。│
├───┼───────────┼──────────┤
│      │犯罪事實欄一之（五）之│周弘健販賣第三級毒品│
│      │2、 所示販賣第三級毒品│，處有期徒刑伍年。未│
│  6   │愷他命予陳秉豐部分    │扣案之販賣第三級毒品│
│      │                      │所得新臺幣伍佰元沒收│
│      │                      │，如全部或一部不能沒│
│      │                      │收時，以財產抵償之。│
├───┼───────────┼──────────┤
│      │犯罪事實欄一之（六）所│周弘健販賣第三級毒品│
│      │示販賣第三級毒品愷他命│，處有期徒刑伍年。未│
│      │予邱世斌部分          │扣案之車牌號碼8020-D│
│      │                      │K 號自用小客車壹臺沒│
│  7   │                      │收；未扣案之販賣第三│
│      │                      │級毒品所得新臺幣壹仟│
│      │                      │伍佰元沒收，如全部或│
│      │                      │一部不能沒收時，以財│
│      │                      │產抵償之。          │
└───┴───────────┴──────────┘